【裁判字號】    97,訴,203
【裁判日期】    971120
【裁判案由】    違反槍砲彈藥刀械管制條例
【裁判全文】
臺灣桃園地方法院刑事判決               97年度訴字第203號
公  訴  人  臺灣桃園地方法院檢察署檢察官
被      告  乙○○
                    （現因另案於臺灣桃園女子監獄執行中）
上列被告因違反槍砲彈藥刀械管制條例案件，經檢察官追加起訴
（97年度偵字第655號、第1083 號），本院判決如下：
    主  文
乙○○未經許可，寄藏可發射子彈具有殺傷力之改造手槍，累犯
，處有期徒刑肆年，併科罰金新臺幣拾貳萬元，罰金如易服勞役
，以新臺幣壹仟元折算壹日。扣案具殺傷力之仿BERERTTA廠九二
FS型半自動手槍製造之改造手槍壹把（含彈匣壹個，槍枝管制編
號0000000000號）、具殺傷力之口徑九釐米制式子彈
參顆、具殺傷力之口徑十二GAUGE 制式霰彈壹佰玖拾貳顆，均沒
收。
    事  實
一、乙○○前曾於民國93年間因違反毒品危害防制條例案件，經
    本院93年度訴字第718 號判決判處有期徒刑1 年1 月確定，
    於94年6 月29日因縮短刑期假釋出監，假釋期間付保護管束
    ，迨於95年3 月12日假釋期滿未經撤銷假釋，未執行之刑以
    執行論而執行完畢，詎仍不知悔改，於96年11月29日至臺灣
    桃園看守所接見因涉嫌違反毒品危害防制條例案件遭羈押之
    甲○○（業經本院通緝在案）時，已預見甲○○原藏放於桃
    園縣桃園市○○街108 號8 樓住處內之具殺傷力之仿BERERT
    TA廠92FS型半自動手槍製造之改造手槍1 把（含彈匣1 個，
    槍枝管制編號0000000000號）、置於紙箱內具殺傷力之口徑
    9 釐米制式子彈5 顆及具殺傷力之口徑12GAUGE 制式霰彈24
    2 顆，可能屬槍砲彈藥刀械管制條例管制規定可發射金屬或
    子彈具有殺傷力之槍枝及具有殺傷力之子彈，非經主管機關
    許可，不得擅自寄藏，竟基於寄藏具殺傷力之改造槍枝及子
    彈亦不違背其本意之犯意，依甲○○之指示，於96年11月30
    日將上開槍枝、子彈由上址改藏放至甲○○另位於桃園縣八
    德市○○路813 號處所車庫內廢棄之電子遊戲機臺內而寄藏
    之。嗣於96年12月17日下午3 時30分許，為警持搜索票上開
    車庫廢棄之電子遊戲機臺內扣得上開具殺傷力之仿BERERTTA
    廠92FS型半自動手槍製造之改造手槍1 把、具殺傷力之口徑
    9 釐米制式子彈5 顆、具殺傷力之口徑12GAUG E制式霰彈24
    2 顆等物。
二、案經桃園縣政府警察局八德分局報告臺灣桃園地方法院檢察
    署檢察官偵查追加起訴。
    理  由
一、證據能力方面：
（一）按被告以外之人於審判外之陳述，雖不符前4 條之規定，
      而經當事人於審判程序同意作為證據，法院審酌該言詞陳
      述或書面陳述作成時之情況，認為適當者，亦得為證據；
      當事人、代理人或辯護人於法院調查證據時，知有第159
      條第1 項不得為證據之情形，而未於言詞辯論終結前聲明
      異議者，視為有前項之同意，刑事訴訟法第159 條之5 定
      有明文。經查，本案所引用之供述證據，經本院依法踐行
      調查證據程序，檢察官、被告及指定辯護人均不爭執證據
      之證據能力，且迄本院言詞辯論終結前未就證據之證據能
      力聲明異議，又查無依法應排除其證據能力之情形，是後
      述所引用供述證據之證據能力均無疑義，依法自有證據能
      力，均得作為本案證據，先予敘明。
（二）被告乙○○於96年11月29日至桃園看守所接見同案被告甲
      ○○之接見紀錄譯文、查獲現場照片2 張（96年度偵字第
      23250 號卷一第234 至235 頁、本院卷第55頁），與本案
      事實具有自然關聯性，復屬書證、物證性質，且查無事證
      足認有違背法定程式或經偽造、變造所取得之情事，況公
      訴人、被告及指定辯護人對此部分之證據能力亦不爭執，
      是堪認具有證據能力。
（三）內政部刑事警察局97年1 月10日刑鑑字第0970000170號槍
      彈鑑定書1 份（見97年度偵字第1083號卷第47至50頁），
      係該局依檢察機關概括授權執行鑑定職務所出具之書面鑑
      定報告，依刑事訴訟法第208 條第1 項規定無須準用鑑定
      人具結之規定，且屬同法第159 條第1 項之法律另有規定
      之傳聞例外，自得作為證據。
（四）扣案具殺傷力之之仿BERERTTA廠92FS型半自動手槍製造之
      槍枝換裝土造金屬槍管而成之改造手槍1 把（含彈匣1 個
      ，槍枝管制編號0000000000）、具殺傷力之口徑9mm 制式
      子彈5 顆及具殺傷力之口徑12GAUGE 制式霰彈242 顆，並
      非供述證據，無傳聞法則之適用，然與本案具有關聯性，
      且上開物證經司法警察合法取得，具有證據能力。
二、訊據被告乙○○固坦承於96年11月29日有至臺灣桃園看守所
    接見同案被告甲○○，並依甲○○之指示將扣案之槍、彈移
    至桃園縣八德市○○路813 號之車庫廢棄電子遊戲機臺內藏
    放之事實，惟矢口否認有何未經許可寄藏可發射金屬或子彈
    具有殺傷力之手槍及具殺傷力之子彈之犯行，辯稱：伊不知
    道同案被告甲○○指示伊藏放之扣案槍枝是具有殺傷力，伊
    也不知道甲○○要伊藏放之紙箱內是裝扣案之子彈云云。惟
    查：
（一）被告乙○○於警詢、檢察官訊問及本院準備程序及審理時
      供述：扣案之槍、彈是同案被告甲○○所有，原本係放在
      桃園縣桃園市○○街108 號8 樓住處內，伊於96年11月29
      日前往桃園看守所接見甲○○時，甲○○交代伊將「阿木
      」的箱子及另外一箱放在電視下面櫃子的箱子帶至桃園縣
      八德市○○路813 號後方車庫內藏放，伊後來有把「阿木
      」的箱子打開來看，看到裡面有一把槍，也有在電視下面
      的櫃子找到一個箱子，伊就於96年11月30日將槍及那個箱
      子藏放在遊戲機臺內等語（見96年度偵字第23250 號卷二
      第271 至273 頁、第289 頁反面至291 頁反面、本院97年
      7 月25日審判筆錄第3 至4 頁、97年11月6 日審判筆錄第
      9 至14頁）在卷，核與證人即同案被告甲○○於檢察官訊
      問時結證述：伊有請被告乙○○將扣案之槍、彈從德華街
      108 號移至和平路813 號等語（見96年度偵字第23250 號
      卷二第297 至299 頁）及證人即執行搜索之員警李灝於本
      院審理時亦結證述：伊執行搜索時，在甲○○的住家電動
      機台內查獲霰彈子彈及1 把槍枝等語（本院97年11月6 日
      審判筆錄第3 至6 頁）相符，並有被告乙○○於96年11月
      29日至桃園看守所接見同案被告甲○○之接見紀錄譯文記
      載：「內（即指甲○○）：... 然後把... 放在摩托車那
      邊」、「外（即指乙○○）：嗯！那邊沒有了，都丟掉了
      」、「內：哪一個丟掉？」、「外：這個啊」、「內：全
      部都丟掉？是嗎？」、「外：對啊」、「內：黑色那個的
      ...LV 皮包... 有啊」、「外：大支的，那沒有東西啊，
      是空的」、「內：啊～～是在那個～阿木做的那個箱子，
      不是房間」、「外：箱子哪有～～我有拿出來看，那個是
      好的嗎？那不是『改的』」、「內：對啊！就放著，那個
      一箱的那個... 搜的到嗎？」、「外：一箱的那個我搞好
      了，阿木做的那個箱子～～好」... 「內：... 然後我說
      那個... 阿木那個... 放在... 摩托車」、「外：... 你
      不說那邊不要放喔！你不是說你們家那裡條子一直要去那
      裡」、「內：不是啦，不是舊家」、「外：你不說那邊車
      庫嗎？」、「內：我不是說... ，我們現在幾台摩托車在
      ？也不要... 」、「外：喔，我說要騎了」、「內：二個
      阿木那個... 工具箱，拿去... ，裡面一定要放工具」、
      「外：車庫放，好～我知道」、「你等一下經過家裡的時
      候，就把門打開放進去，摩托車不是在裡面有」、「外：
      好，我放在『臺子』裡面好不好」、「內：你會開嘛？二
      支鑰匙，你要你朋友在外面那個... ，你跟姊姊說沒什麼
      」、「外：我會啊，我知道，好」等談論藏放扣案槍彈之
      內容及查獲現場照片2 張在卷可稽（96年度偵字第23250
      號卷一第234 至235 頁、本院卷第55頁），以及上開槍、
      彈扣案為憑，是被告乙○○依同案被告秋創中之指示將扣
      案之槍、彈寄藏於桃園縣八德市○○路813 號後方車庫之
      電子遊戲機臺內之事實，洵堪認定。
（二）被告雖以前詞置辯，惟經將扣案之上開槍、彈送請內政部
      警政署刑事警察局鑑驗，認(1)送鑑手槍1 枝（槍枝管制編
      號0000000000號），係改造手槍，由仿BERERTTA廠92FS型
      半自動手槍製造之槍枝，換裝土造金屬槍管而成，擊發功
      能正常，可供擊發適用子彈使用，認具殺傷力；(2)送鑑子
      彈5 顆，認均係口徑9mm 制式子彈，採樣2 顆試射，均可
      擊發，認具殺傷力；(3)送鑑子彈242 顆，認均係口徑12GA
      UGE 制式霰彈，採樣50顆試射，均可擊發，認具殺傷力等
      情，有內政部刑事警察局97年1 月10日刑鑑字第09700001
      70號槍彈鑑定書1 份在卷可憑（見97年度偵字第1083號卷
      第47至50頁），從而，上開扣案槍枝、子彈分係可發射子
      彈具有殺傷力之改造手槍、具殺傷力之子彈一節，應可認
      定。況被告乙○○於本院準備程序及審理時既稱：因為甲
      ○○擔心警察如果去家裡搜索，會查到這些東西，所以甲
      ○○叫伊把這些東西移到甲○○家去，伊有問過甲○○那
      些東西是不是違禁物，甲○○沒有說什麼，伊覺得有可能
      是違禁物，所以想了很久才幫甲○○作這件事等語（見本
      院97年7 月25日審判筆錄第3 至4 頁、97年11月6 日審判
      筆錄第11頁），足認被告乙○○對於同案被告甲○○要其
      寄藏之物品可能為具殺傷力之槍、彈等違禁物一情，應有
      所知悉；復細繹上開被告乙○○於96年11月29日至桃園看
      守所接見同案被告甲○○之接見紀錄譯文內容，被告乙○
      ○係主動提及「改的」此與改造手槍具關連性之暗語，並
      表示要將甲○○指示之物品放在車庫之「臺子」內，及觀
      諸上開查獲現場照片，被告乙○○係將扣案之槍、彈藏放
      於電子遊戲機臺內，即屬外觀上不易察覺、堪稱隱密之處
      所，則若非被告主觀上已有所懷疑扣案之槍、彈具有殺傷
      力，衡情應無由於接見時刻意使用暗語及將上開扣案之槍
      、彈藏放於如此隱密之處所。是被告乙○○上開辯解，應
      屬事後卸責之詞，委無可採。
（三）綜上所述，本件事證明確，被告上揭犯行洵堪認定，均應
      依法論科。
三、核被告乙○○所為，係犯槍砲彈藥刀械管制條例第8 條第 4
    項之未經許可，寄藏可發射子彈具有殺傷力之改造手槍罪、
    同條例第12條第4 項之未經許可，寄藏子彈罪。按槍砲彈藥
    刀械管制條例第8 條第4 項、第12條第4 項之罪，係將「持
    有」與「寄藏」為分別之處罰規定，單純之「持有」，固不
    包括「寄藏」，但寄藏之受人委託代為保管，其保管之本身
    所為之「持有」，既係「寄藏」之當然結果，法律上自宜僅
    就「寄藏」行為為包括之評價，不應另就「持有」予以論罪
    （最高法院74年臺上字第3400號判例參照），故被告持有上
    開槍、彈之行為，係「寄藏」之當然結果，不另論罪。又按
    未經許可持有槍、彈，係侵害社會法益之罪，同時持有種類
    相同之槍、彈，縱令客體有數個（如數支同種類槍枝、數發
    同種類子彈），仍為單純一罪，不生想像競合問題（最高法
    院97年度臺上字第231 號判決意旨參照）。是被告同時寄藏
    具有殺傷力之口徑9 釐米制式子彈5 顆及具殺傷力之口徑12
    GAUGE 制式霰彈242 顆，仍應僅各別成立單純一罪。被告以
    一寄藏之行為，同時寄藏具有殺傷力之改造手槍1 把、口徑
    9 釐米制式子彈5 顆及具殺傷力之口徑12GAUGE 制式霰彈24
    2 顆，而同時觸犯未經許可，寄藏可發射子彈具有殺傷力之
    改造手槍罪、未經許可寄藏子彈罪等罪名，應依刑法第55條
    前段想像競合犯之規定，論以較重之未經許可，寄藏可發射
    子彈具有殺傷力之改造手槍罪處斷。被告有事實欄所述之前
    科，有臺灣高等法院被告前案紀錄表1 份在卷可稽，其於有
    期徒刑執行完畢後5 年以內，故意再犯本件有期徒刑以上之
    罪，為累犯，應依刑法第47條第1 項之規定加重其刑。爰審
    酌槍枝、子彈屬高度危險之物品，非經主管機關許可不得擅
    自持有，以維社會大眾安全，而被告竟無故寄藏具殺傷力之
    改造手槍及子彈，對社會之秩序及安寧危害甚深，所為非是
    ，復兼衡被告犯罪之動機、目的、手段、寄藏槍彈之數量、
    時間及被告犯後態度等一切情狀，量處如主文所示之刑，罰
    金部分併依刑法第42條第3 項前段之規定，諭知易服勞役之
    折算標準，以示懲儆。
四、至扣案之仿BERERTTA廠92FS型半自動手槍製造之改造手槍 1
    把（含彈匣1 個，槍枝管制編號0000000000號）及經採樣試
    射所餘之口徑9 釐米制式子彈3 顆、口徑12GAUGE 制式霰彈
    192 顆，係被告所寄藏之違禁物，應依刑法第38條第1 項第
    1 款之規定宣告沒收。至扣案經採樣試射之口徑9 釐米制式
    子彈2 顆及口徑12GAUGE 制式霰彈50顆，均已經鑑定試射完
    罄，射擊後其彈藥部分因擊發而燃燒殆盡，已不具子彈之功
    能，均已無殺傷力，就該部分自毋庸宣告沒收，併此敘明。
據上論斷，應依刑事訴訟法第299 條第1 項前段，槍砲彈藥刀械
管制條例第8 條第4 項、第12條第4 項，刑法第11條前段、第55
條、第47條第1 項、第42條第3 項前段、第38條第1 項第1 款，
判決如主文。
本案經檢察官顏世翠到庭執行職務。
中    華    民    國    97    年    11    月    20    日
                刑事第十二庭審判長法  官  魏  于  傑
                                  法  官  李  文  娟
                                  法  官  羅  國  鴻
以上正本證明與原本無異。
如不服本判決，應於判決送達後10日內向本院提出上訴狀（應附
繕本），其未敘述上訴理由者，應於上訴期間屆滿後20日內補提
理由書狀於本院，上訴於臺灣高等法院。
                                  書記官  戴  育  萍
中    華    民    國    97    年    11    月    28    日
【論罪科刑法條】
槍砲彈藥刀械管制條例第8條
未經許可，製造、販賣或運輸鋼筆槍、瓦斯槍、麻醉槍、獵槍、
空氣槍或第4 條第1 項第1 款所定其他可發射金屬或子彈具有殺
傷力之各式槍砲者，處無期徒刑或5 年以上有期徒刑，併科新臺
幣1千萬元以下罰金。
未經許可，轉讓、出租或出借前項所列槍枝者，處5 年以上有期
徒刑，併科新臺幣1 千萬元以下罰金。
意圖供自己或他人犯罪之用，而犯前二項之罪者，處無期徒刑或
7 年以上有期徒刑，併科新臺幣 1 千萬元以下罰金。
未經許可，持有、寄藏或意圖販賣而陳列第1 項所列槍枝者，處
3 年以上10 年以下有期徒刑，併科新臺幣 700 萬元以下罰金。
第1 項至第3 項之未遂犯罰之。
槍砲彈藥刀械管制條例第12條
未經許可，製造、販賣或運輸子彈者，處1 年以上7 年以下有期
徒刑，併科新台幣500 萬元以下罰金。
未經許可，轉讓、出租或出借子彈者，處6 月以上5 年以下有期
徒刑，併科新台幣300 萬元以下罰金。
意圖供自己或他人犯罪之用，而犯前二項之罪者，處3 年以上10
年以下有期徒刑，併科新台幣700 萬元以下罰金。
未經許可，持有、寄藏或意圖販賣而陳列子彈者，處5 年以下有
期徒刑，併科新台幣300 萬元以下罰金。
第1 項至第3 項之未遂犯罰之。


司法院資訊處製作；財團法人民間司法改革基金會備份。
